【裁判字號】    97,交易,35
【裁判日期】    970312
【裁判案由】    公共危險
【裁判全文】
臺灣彰化地方法院刑事判決              97年度交易字第35號
公  訴  人  臺灣彰化地方法院檢察署檢察官
被      告  乙○○
上列被告因公共危險等案件，原經檢察官聲請簡易判決處刑（96
年度偵字第10294號），本院彰化簡易庭認為有所不妥，簽請本
院刑事庭審理，茲判決如下：
    主  文
乙○○犯不能安全駕駛動力交通工具罪，處有期徒刑肆月，如易
科罰金，以新臺幣壹仟元折算壹日。
    事實及理由
一、犯罪事實：
  (一)乙○○前酒醉駕車之公共危險案件，經本院96年度彰交簡字
    第123號判決處拘役30日，民國（下同）96年5月21日易科罰
    金執行完畢（不構成累犯）。
  (二)乙○○96年10月28日晚間8時許，在彰化縣鹿港鎮海埔里某
    朋友處喝酒，已有反應遲頓、靈敏度減低而影響駕駛等情形
    ，已達不能安全駕駛動力交通工具之程度，竟於同日晚間10
    時許，仍自該處駕駛車牌號碼FRA-595號機車上路，而於行
    經彰化縣鹿港鎮○○路台17線36公里處，前方有黃新東駕駛
    之車牌號碼QS-5512號自小客車，乙○○欲從內側超車，然
    因不勝酒力，致與上述自小客車發生碰撞，人車倒地，經黃
    新東報警送醫後，警方趕到彰濱秀傳醫院，於同日晚間10時
    57分許測得乙○○呼氣酒精濃度為1.46mg/L，因而發現上情
    。
二、認定犯罪事實之證據及理由：
  (一)被告乙○○在警訊、偵訊、本院審理中，對於上述酒後駕車
    之事實坦白承認。
  (二)被告乙○○之酒精測定紀錄表，證明被告乙○○於96年10月
    28日，呼氣酒測值為1.46mg/l，換算等於血液中酒精濃度為
    306mg /dL。依據台大醫學院法醫學科吳木榮醫師之研究，
    血中酒精濃度達300-350mg /dL者，呈現「呆滯木僵、昏迷
    、氣管有吸入嘔吐之虞」行為表現。另依據舉發違反道路交
    通管理事件通知單、道路交通事故現場圖、道路交通事故調
    查報告表(一)、(二)、現場照片，可知被告竟貿然要由內側超越
    前方自小客車，駕駛行為已經偏離常規，以致發生車禍，由
    此已可判斷，被告顯已達不能安全駕駛動力交通工具之程度
    。
  (三)又警方針對被告乙○○製作之「刑法第185條之3案件測試觀
    察紀錄表」1紙，記載被告多話、腳步不穩、意識不清醒、
    意識模糊等狀態，表示被告無法安全駕駛。
  (四)證人甲○○○○於本院審理中結證稱：「（當天情形？）我
    接到報案之後到現場，證人黃新東在現場，機車騎士已經送
    去彰濱秀傳，我們去彰濱秀傳看被告。醫生及護士說被告不
    配合不願意在那邊看，我看到被告人已經走到醫院外面，而
    且護士還抱怨被被告罵。我本來要強制被告要抽血檢驗，被
    告不配合，我有請隊上支援，我們勸說、溝通之後叫被告用
    吹氣的方式檢測酒精值。（在叫被告吹氣之前，被告是否有
    主動坦承他酒後駕車？）沒有。（為何要對被告執行酒測？
    ）這是車禍案件的例行工作。（你是何時懷疑被告喝酒？）
    我在被告旁邊的時候就聞到被告身上有酒味。（酒測之前被
    告有無承認他有喝酒？）他一直不要，一直要走。也沒有承
    認酒後駕車。」等語，可知警方先聞到被告身上有酒味，乃
    例行地拿出酒測器要對被告測試，被告當時一直拒絕，故被
    告並無自首情形，起訴書記載被告自首，容有誤會，應予敘
    明。
  (五)綜上所述，被告乙○○酒醉駕車，本件事證明確，犯行均已
    堪認定。
三、論罪科刑：
  (一)核被告乙○○所為，係犯修正前刑法第185條之3酒後駕車公
    共危險罪。被告犯罪後，刑法第185條之3，業於97年1月2日
    經總統令公布修正，原先之刑度為「處1年以下有期徒刑、
    拘役或3萬元以下罰金。」修正為「處1年以下有期徒刑、拘
    役或科或併科十五萬元以下罰金」，以修正前法律有利於被
    告，應適用修正前之刑法第185條之3規定。
  (二)量刑審酌：被告明知政府已經三申五令宣導不得酒後駕車，
    且自己已有酒醉駕車被處拘役之前科，仍不知警惕，執意酒
    駕上路，且酒醉程度可稱嚴重，漠視參與交通之社會大眾安
    全，對於交通危險之危害不低，被告犯後坦承犯行，犯後態
    度尚可等一切情形，量刑如主文，並諭知易科罰金之折算標
    準。
四、適用法條：
  (一)刑事訴訟法第452條、第299條第1項前段。
  (二)（97年1月2日修正前）刑法第185條之3、刑法第2條第1項前
    段、第41條第1項前段。
  (三)刑法施行法第1條之1第1項、第2項但書。
本案經檢察官張尹敏到庭執行職務。
中    華    民    國    97    年     3   月    12    日
                    交通法庭    法  官  葉明松
以上正本證明與原本無異。
如不服本判決，應於判決送達後10日內，向本院提出上訴書狀，
上訴書狀應「敘述具體上訴理由」，並按他造當事人之人數附繕
本。「切勿逕送上級法院」。
告訴人或被害人對於判決如有不服具備理由請求檢察官上訴者，
其上訴期間之計算係以檢察官收受判決正本之日期為準。
中    華    民    國    97    年     3   月    12    日
                                書記官  施秀青
【附錄本案論罪法條】
（97年1月2日修正前）中華民國刑法第185條之3
服用毒品、麻醉藥品、酒類或其他相類之物，不能安全駕駛動力
交通工具而駕駛者，處 1 年以下有期徒刑、拘役或 3 萬元以下
罰金。
刑法施行法第1-1條
中華民國94年1月7日刑法修正施行後，刑法分則編所定罰金之貨
幣單位為新臺幣。
94年1月7日刑法修正時，刑法分則編未修正之條文定有罰金者，
自94年1月7日刑法修正施行後，就其所定數額提高為30倍。但72
年6月26日至94年1月7日新增或修正之條文，就其所定數額提高
為3倍。


司法院資訊處製作；財團法人民間司法改革基金會備份。
